【裁判字號】    97,交聲,305
【裁判日期】    970829
【裁判案由】    聲明異議
【裁判全文】
臺灣臺南地方法院交通事件裁定         97年度交聲字第305號
移送機關    交通部公路總局嘉義區監理所臺南監理站
異議人即
受處分人    甲○○
上列受處分人因違反道路交通管理處罰條例案件，對於交通部公
路總局嘉義區監理所臺南監理站民國97年3月4日所為之裁決處分
（處分案號：嘉監南字第裁74-S00000000號），聲明異議，本院
裁定如下：裁定如下：
    主  文
原處分撤銷。
甲○○不罰。
    理  由
一、原處分意旨略以：受處分人即異議人甲○○（下稱異議人）
    於民國（下同）97年1月27日14時20分許，駕駛車牌號碼
    TLS-593輕機車，行經臺南市○○路與前鋒路口，因駕車行
    經有燈光號誌管制之交叉路口闖紅燈，移送機關以其違規事
    證明確，依道路交通管理處罰條例第53條第1項、第63條第1
    項第3款（原裁決書漏載第1項第3款）及違反道路交通管理
    事件統一裁罰標準表之規定，裁處新台幣1,800元，並記違
    規點數3點。
二、本件聲明異議意旨略以：異議人行經台南市○○路與前鋒路
    口，被員警目視逕予舉發，然異議人懷疑員警目視之道路轉
    彎弧度及前方建築物、樹木所遮蔽，從舉發地點目視判斷易
    有視角之差異，且該路口燈號無倒數讀秒器設置，異議人無
    從拿捏是否有足夠時間行駛通過該路段；加上舉發員警所見
    對面號誌有相當距離，員警可能將前鋒路之號誌誤看成開元
    路之號誌而舉發異議人闖紅燈，為此，請求撤銷原處分等語
    。
三、按汽車駕駛人，行經有燈光號誌管制之交岔路口闖紅燈者，
    處新臺幣1千8百元以上5千4百元以下罰鍰；並記違規點數3
    點。道路交通管理處罰條例第53條第1項及第63條第1項第3
    款分別定有明文。
四、經查：
  (一)異議人遭警舉發，於97年1月27日14時20分許，騎乘牌照號
    碼TLS-593號輕機車，在台南市○○路與前鋒路口，闖紅燈
    直行，固有台南市警察局97年1月27日南市警交字第S00000
    000號舉發違反道路交通管理事件通知單1份附卷可稽，然異
    議人辯稱於上開時間行經該巷口，無闖紅燈之行為，本件係
    舉發員警誤看號誌而錯誤舉發等語，並提出現場照片2幀為
    證。
  (二)證人即舉發警員林宏孟於本院97年5月23日訊問時，係到庭
    具結證稱：「（法官問：本件是否你舉發，情形如何？）是
    的，異議人當時沿開元路由東向西行駛，當時開元路的號誌
    是紅燈，其他73、71巷的號誌是綠燈，而異議人是在紅燈的
    情況下通過路口，當時我執勤所站立的位置是在66與68巷附
    近，庭呈現場簡圖與現場照片4張附卷。」、「（法官問：
    異議人所提照片編號Ａ與Ｂ的號誌各指哪條行向的號誌？）
    編號Ｂ是指開元路的號誌，編號Ａ是指前鋒路的號誌。」、
    「（法官問：當時看到異議人闖紅燈，是根據哪張照片的號
    誌情形來舉發？）是根據編號2的照片。」、「（法官問：
    你提出的編號2照片上的紅燈是指異議人當庭提出照片中編
    號Ａ、Ｂ號誌的哪一個？）指編號Ａ。」、「（法官問：為
    何現在稱提出的編號2照片中之號誌是指異議人所提出之照
    片中編號Ａ之部分，然剛剛說異議人行駛的開元路號誌應該
    是他提出照片中編號Ｂ，前後的陳述不一致？）異議人違規
    行駛路線的號誌，我沒有拍到，我所提出的編號2照片只是
    要證明異議人闖越該交岔路口。」等語（見是日之訊問筆錄
    ），然由上述可知，證人林宏孟先證稱係依據伊所提出編號
    2照片所示號誌來認定異議人有闖紅燈直行之違規行為，然
    經本院將伊所提出之照片與異議人當庭所提出之照片比對之
    結果，伊所提出編號2照片所示號誌係指台南市○○路○路
    人所應遵行之號誌，並非伊舉發時認定異議人直行通過開元
    路時，有闖紅燈行為之號誌，顯見伊對該交叉路口號誌之運
    作情形並不明瞭，因此，異議人陳稱舉發員警將前鋒路的號
    誌誤看成開元路的號誌而予以舉發一節，並非無據。此外，
    於本件卷存證據資料內並無任何證據足以證明異議人確有上
    開違規行為，是異議人辯稱舉發員警誤看交通號誌ㄧ節，尚
    堪採信。
五、綜上所述，由舉發員警即證人林宏孟之證述可知，伊確有誤
    看號誌之可能存在，自難僅憑伊之證述而無異議人不利之認
    定；此外，舉發機關又未能提出其他事證舉證證明異議人有
    闖紅燈之行為，則移送機關遽對異議人為前開裁決，即難認
    為允當，從而，本件異議人之異議為有理由，自應由本院將
    原處分予以撤銷，並為異議人不罰之諭知，以資適法。
六、據上論斷，應依道路交通管理處罰條例第87條第2項、道路
    交通案件處理辦法第20條前段，裁定如主文。
中    華    民    國    97    年    8     月    29    日
                     交通法庭   法  官   陳淑勤
以上正本證明與原本無異。
如不服本裁定，應於送達後5日內，向本院提出抗告狀。
                                書記官   謝國欽
中    華    民    國    97    年    8     月    29    日


司法院資訊處製作；財團法人民間司法改革基金會備份。
